臺灣苗栗地方法院刑事判決　　　　　　　　　　　　九十一年度簡上字第一二二號
　　上訴人　　台灣苗栗地方法院檢察署檢察官
　　被　告　　丙○○
　　　　　　　乙○○
　　　　　　　丁○○
　　　　　　　　　　　號
　　　　　　　甲○○
右列上訴人因傷害等案件，不服本院簡易庭九十一年度苗簡字第九三一號中華民國九
十一年十月二十五日第一審簡易判決（聲請案號：臺灣苗栗地方法院檢察署九十一年
度調偵字第四二號），提起上訴，本院管轄之第二審合議庭判決如左：
    主  文
原判決關於甲○○部分撤銷。
甲○○共同無故侵入他人住宅，累犯，處拘役伍拾日，如易科罰金，以參佰元折算壹
日。
其他上訴駁回。
丙○○、乙○○、丁○○均緩刑貳年。
    事  實
本院認定之犯罪事實除補充「被告甲○○曾於民國八十七年八月十九日因妨害風化案
件，經臺灣臺北地方法院判處有期徒刑三月，於八十七年九月二十一日判決確定，並
於八十八年二月五日執行完畢」外，餘與原審判決書之記載相同，茲引用之。
    理  由
甲、原判決關於甲○○部分：
一、引用原審判決書所記載之證據、理由。
二、上訴人上訴意旨執陳：原審判決事實及理由欄一謂稱「本件犯罪事實及證據引用
    檢察官聲請簡易判決處刑書之記載」，然該份聲請簡易判決處刑書並未記載被告
　　甲○○為累犯，本件判決於事實及理由欄二又稱被告甲○○為累犯，判決理由顯
  　有矛盾等語。
三、經查，台灣苗栗地方法院檢察署檢察官聲請簡易判決處刑書之聲請書事實並未記
    載被告甲○○為累犯之事實，原審判決予以引用聲請書之事實記載，復理由欄二
    論稱被告甲○○為累犯，其判決事實及理由矛盾，原審判決有上開之違誤，自應
    予以撤銷改判。爰審酌被告甲○○業經告訴人達成和解、所生之危害、犯罪後態
    度良好及公訴人之求刑等情，而量處如主文第二項所示之刑，並諭知易科罰金之
    折算標準。
乙、上訴駁回部分：
一、本案經本院審理結果，就被告丙○○、乙○○、丁○○部分認第一審簡易判決認
    事用法量刑均無不當，應予維持，並均引用第一審判決書記載之事實、證據及理
    由。末查被告丙○○、乙○○、丁○○三人與告訴人業於本院審理期間達成和解
    ，並有和解書在卷可參，告訴人並在本院準備程序時陳稱：對原審判決沒有意見
    等語。但上開告訴乃論之普通傷害罪業經本院第一審辯論終結，依法已無從撤回
    告訴，本院審酌該事由，及被告丙○○、乙○○、丁○○三人前未曾受有期徒刑
    以上刑之宣告，有台灣高等法院被告全國前案紀錄表及台灣苗栗地方法院檢察署
    刑案資料查註紀錄表各在卷可徵，認為其經此教訓後，應知警惕，當無再犯之虞
    ，本院因認對其所宣告之刑，以暫不執行為適當，均爰併予宣告緩刑二年，以勵
    自新。
據上論斷，應依刑事訴訟法第四百五十五條之一第一項、第三項、第三百六十九條第
一項前段、第三百七十三條、第三百六十四條、第三百六十八條、第二百九十九條第
一項前段、第二十八條，刑法第二百七十七條第一項、第三百零六條第一項、第五十
五條、第四十七條、第四十一條第一項、第七十四條第一款，罰金罰鍰提高標準條例
第一條前段、第二條，判決如主文。
本案經檢察官洪清秀到庭執行職務。
中　　　華　　　民　　　國　　九十三　　年　　　三　　　月　　　九　　　日
                                    臺灣苗栗地方法院刑事庭
                                        審判長法官  郭千黛
                                            法  官  林誌誠
                                            法  官  姚銘鴻
右正本證明與原本無異。
本判決不得上訴。
                                            書記官  劉秋雯
中　　　華　　　民　　　國　　九十三　　年　　　三　　　月　　　九　　　日
